【裁判字號】    97,審聲,554
【裁判日期】    971021
【裁判案由】    返還提存物
【裁判全文】
臺灣臺北地方法院民事裁定             97年度審聲字第554號
聲  請  人  戊○○○○○○○○○○○○○○○一株式社
            (VANTEC W.
                          4-.
法定代理人  甲○○
代  理  人  陳和貴律師
            李世馨律師
相  對  人  台灣東急運通股份有限公司
法定代理人  乙○
(即清算人)                3.
            丁○○
            丙○○
相  對  人  乙○
                          3樓.
上列聲請人聲請返還提存物事件，本院裁定如下：
    主  文
本院九十一年度存字第二九一一號提存事件聲請人所提存之第一
商業銀行無記名可轉讓定期存單新臺幣壹佰萬元整壹張（號碼：
HA0000000）、壹拾萬元整參張（號碼：FA173959、FA173967、
FA173975），合計新臺幣壹佰參拾萬元整，准予返還。
    理  由
一、按訴訟終結後，供擔保人證明已定20日以上之期間，催告受
    擔保利益人行使權利而不行使者，法院應依供擔保人之聲請
    ，以裁定命返還其提存物，民事訴訟法第104條第1項第3款
    前段定有明文。前開規定，於其他依法令供訴訟上之擔保者
    準用之，並為同法第106條所規定。次按解散之公司除因合
    併、分割或破產而解散外，應行清算；股份有限公司之清算
    ，除公司法或章程另有規定或股東會另選清算人外，以董事
    為清算人；公司之清算人在執行職務範圍內，為公司負責人
    ；解散之公司，於清算範圍內，視為尚未解散，公司法第24
    條、第322條第1項及第8第2項、第25條定有明文。
二、本件聲請意旨略以：聲請人與相對人乙○、台灣東急運通股
    份有限公司（下稱台灣東急公司）間返還不當得利事件，聲
    請人前遵鈞院91年度裁全字第5503號民事裁定為擔保假扣押
    ，曾提供第一商業銀行無記名可轉讓定期存單新臺幣（下同
    ）1,000,000元整1張、100,000元整3張，合計1,300,000元
    整為擔保金，並以鈞院91年度存字第2911號提存事件提存後
    ，對相對人之財產聲請假扣押之執行。茲因前開假扣押裁定
    中，相對人乙○部分業經鈞院94年度全聲字第1074號裁定撤
    銷並塗銷查封登記；相對人台灣東急公司部分亦因執行無果
    ，已由聲請人向鈞院聲請撤銷假扣押確定（鈞院95年度全聲
    字第924號），並於民國（下同）96年2月6日具狀撤回假扣
    押強制執行。詎相對人台灣東急公司於95年12月6日向臺北
    市政府申請解散登記，且未陳報清算人，依法應以全體董事
    為清算人，故聲請人於撤回假扣押執行後乃以存證信函對相
    對人台灣東急公司之全體董事即清算人乙○、丁○○、丙○
    ○等三人送達，催告其於21日內行使權利，惟迄今未有任何
    主張，為此聲請返還提存物等語。
三、經查，聲請人主張之事實，業據其提出公司法人證明書、相
    對人台灣東急公司變更登記表、本院91年度裁全字第5503號
    裁定、91年度存字第2911號提存書、94年度全聲字第1074號
    、95年度全聲字第924號撤銷假扣押裁定及確定證明書、本
    院撤回囑託執行函、臺灣士林地方法院囑託塗銷查封登記書
    、聲請撤回假扣押強制執行狀、臺北重南郵局存證信函、掛
    號郵件收件回執（以上均為影本）等件為證，復經本院依職
    權調閱前開卷宗查核無誤，可信為真正；且聲請人定期催告
    相對人行使權利後，相對人迄今仍未行使，有本院民事紀錄
    科查詢表在卷可按。是聲請人聲請返還前開提存物，核無不
    合，應予准許。爰裁定如主文。
中    華    民    國    97    年    10    月    21    日
                  民事第六庭    司法事務官  劉棕欣
以上正本係照原本作成。
如不服本裁定，應於裁定送達後10日內，以書狀向本院司法事務
官提出異議。
中    華    民    國    97    年    10    月    21    日
                                書  記  官  廖惠如


司法院資訊處製作；財團法人民間司法改革基金會備份。
